臺灣雲林地方法院刑事判決　　　　　　　100年度訴字第200號
公　訴　人　臺灣雲林地方法院檢察署檢察官
被　　　告　林宜忠
上列被告因違反毒品危害防制條例案件，經檢察官提起公訴（
100 年度毒偵字第338 號、第300 號、第335 號），於本院準備
程序進行中，被告就被訴事實為有罪之陳述，經合議庭裁定由受
命法官獨任進行簡式審判程序，判決如下：
    主  文
林宜忠施用第一級毒品，共參罪，均累犯，各處有期徒刑捌月。
應執行有期徒刑壹年伍月。
    事實及理由
一、犯罪事實：
  (一)林宜忠前因施用毒品案件，經執行觀察、勒戒後，認無繼續
    施用毒品之傾向，於民國89年3 月9 日釋放，並由臺灣板橋
    地方法院檢察署檢察官於同年月10日以89年度毒偵字第1796
    號為不起訴處分確定。其於5 年內，再因施用第1 、2 級毒
    品案件，經提起公訴並送強制戒治，經臺灣板橋地方法院以
    91年度訴字第1406號分別判處有期徒刑8 月、5 月，並定應
    執行刑為有期徒刑10月確定，於93年7 月22日縮刑期滿執行
    完畢；強制戒治部分則於92年8 月7 日期滿執行完畢。其又
    因犯4 次竊盜案件，經本院分別判處有期徒刑4 月、4 月、
    6 月、5 月確定，並經減刑及定應執行刑為有期徒刑8 月確
    定；復因施用第1 級毒品案件，經本院判處有期徒刑7 月確
    定，上揭5 罪刑經本院以97年度聲字第220 號裁定應執行有
    期徒刑1 年2 月確定，於97年7 月7 日縮刑期滿執行完畢。
    詎林宜忠不知警惕，復基於施用第1 級毒品之各別犯意，分
    別為下列施用第一級毒品海洛因犯行：
    (1)於99年12月8 日中午左右，在雲林縣元長鄉○○○道路旁
      ，將海洛因以針筒注射之方式，施用海洛因1 次。嗣經臺
      灣雲林地方法院檢察署觀護人於99年12月9 日上午9 時許
      ，執行受保護管束人採尿送驗後，其結果呈嗎啡之陽性反
      應，始悉上情（即本院100 年度訴字第200 號）。
    (2)先後於99年11月30日或12月1 日之某日中午左右、100 年
      1 月13日中午左右，在雲林縣元長鄉西莊村西庄305 號其
      住處，將海洛因以針筒注射之方式，共施用海洛因2 次。
      嗣經警於99年12月2 日及100 年1 月14日採尿送驗後，其
      結果均呈嗎啡之陽性反應，始悉上情（即本院100 年度訴
      字第249 號）。
  (二)案經雲林縣警察局虎尾分局、台西分局報告臺灣雲林地方法
    院檢察署檢察官偵查及自動檢舉起訴。
二、證據名稱：
  (一)被告林宜忠於警詢筆錄及本院審判中之自白供述。
  (二)臺灣雲林地方法院檢察署受保護管束人尿液檢體監管紀錄表
    、受保護管束人採尿具結書及報告書。
  (三)台灣檢驗科技股份有限公司濫用藥物尿液檢驗報告（報告編
    號KH/2010/C0000000）。
  (四)雲林縣警察局虎尾分局查獲毒品嫌犯尿液送檢真實姓名對照
    表1 份。
  (五)正修科技大學超微量研究科技中心尿液檢驗報告1 份（報告
    編號R00-0000-000）。
  (六)雲林縣警察局臺西分局委託檢驗尿液代號與真實姓名對照認
    證單、代號與真實姓名對照表各1 份。
  (七)詮昕科技股份有限公司濫用藥物尿液檢驗報告1 份（報告編
    號00000000）。
  (八)刑案資料查註紀錄表、全國施用毒品案件紀錄表、矯正簡表
    。
三、論罪科刑之理由：
  (一)核被告林宜忠所為，均係犯毒品危害防制條例第10條第1 項
    之施用第一級毒品罪。被告持有海洛因之行為，為其後施用
    之高度行為所吸收，不另論罪。
  (二)被告前因犯4 次竊盜案件，經本院分別判處有期徒刑4 月、
    4 月、6 月、5 月確定，並經減刑及定應執行刑為有期徒刑
    8 月確定；復因施用第1 級毒品案件，經本院判處有期徒刑
    7 月確定，上揭5 罪刑經本院以97年度聲字第220 號裁定應
    執行有期徒刑1 年2 月確定，於97年7 月7 日縮刑期滿執行
    完畢，有臺灣高等法院被告前案紀錄表在卷可參，其於5 年
    以內故意再犯本件有期徒刑以上之罪，均為累犯，應依刑法
    第47條第1 項之規定，加重其刑。
  (三)爰審酌被告前業因施用毒品犯行，經執行強制戒治完畢後，
    又因施用毒品案件，經本院判處有期徒刑確定，猶不知警惕
    、戒除毒癮，復犯本件施用毒品之罪。惟其施用毒品係屬自
    戕之罪，且其原從事家中養雞業，因結交施用毒品之損友，
    意志不堅而一再觸法，雖屢次悔恨再犯，仍難除毒癮，惟其
    未婚，亦無子女，其父母對其仍有關懷，其母於被告在監期
    間更於每週前往探視，並持續給予鼓勵，對於被告向善有正
    面效果，另被告犯後坦承犯行，態度良好，且自許於出獄後
    ，將至戒毒中途之家戒除毒癮，頗有悔意，自期向善等一切
    情狀，量處如主文所示之刑，並定其應執行之刑，期收矯治
    之效。
四、適用之法律：
  (一)刑事訴訟法第273 條之1 第1 項、第299 條第1 項前段、第
    310 條之2 、第454 條第1 項。
  (二)毒品危害防制條例第10條第1 項。
  (三)刑法第11條、第47條第1項、第51條第5款。
本案經檢察官江柏青到庭執行職務。
中    華    民    國    100    年    4    月    13    日
                  刑事第五庭  法  官  吳基華
以上正本證明與原本無異。
如不服本判決應於收受判決後10日內向本院提出上訴書狀，並應
敘述具體理由；其未敘述上訴理由者，應於上訴期間屆滿後20日
內向本院補提理由書（均須按他造當事人之人數附繕本）。「切
勿逕送上級法院」。
                              書記官  李達成
中    華    民    國   100    年    4     月    13    日
附記論罪法條全文：毒品危害防制條例第10條第1項。
毒品危害防制條例第10條
施用第一級毒品者，處 6 月以上 5 年以下有期徒刑。
施用第二級毒品者，處 3 年以下有期徒刑。